ACORDAO-COMPLETO-2426800

ACÓRDÃO DE RELAÇÃO

ACÓRDÃO DE RELAÇÃO 9477/2020 ATA 31/2020 - PRIMEIRA CÂMARA

Acórdão 9477/2020-TCU-Primeira Câmara
Trata-se de recursos de reconsideração interpostos pelo Srs. Eduardo Henrique de Magalhaes Melo, Luiz Gonzaga de Carvalho Pires e pelo Instituto Latino Americano de Tecnologia em Educação e Ciências - Ilatec contra o Acórdão 3776/2020-TCU-Primeira Câmara (peça 40) .
Considerando que, em relação ao Sr. Luiz Gonzaga de Carvalho Pires, não se pode reconhecer a existência de interesse recursal, visto que a decisão ora recorrida não impingiu qualquer sucumbência, sanção ou prejuízo ao recorrente.
Os Ministros do Tribunal de Contas da União, quanto ao processo a seguir relacionado, ACORDAM, por unanimidade, com fundamento nos arts. 32, inciso I e 33 da Lei 8.443/1992, e nos arts. 143, inciso IV, alíneas "a" e "b" e § 3º, 277, inciso I, e 285, caput e § 2º, do Regimento Interno do TCU, de acordo com os pareceres emitidos nos autos, em:
a)  conhecer dos recursos de reconsideração interpostos por Eduardo Henrique de Magalhaes Melo e pelo Instituto Latino Americano de Tecnologia em Educação e Ciências - Ilatec, suspendendo-se os efeitos dos itens 9.2, 9.3 e 9.5 do Acórdão 3776/2020-TCU-Primeira Câmara e os estendendo para os demais devedores solidários;
b)  não conhecer do recurso de reconsideração interposto pelo Sr. Luiz Gonzaga de Carvalho Pires, por inexistência de legitimidade e de interesse recursal; 
c)  comunicar aos órgãos/entidades eventualmente cientificados do acórdão recorrido acerca do efeito suspensivo concedido em face dos recursos manejados por Eduardo Henrique de Magalhaes Melo e pelo Instituto Latino Americano de Tecnologia em Educação e Ciências - Ilatec; 
d)  encaminhar cópia desta deliberação, acompanhada da instrução da unidade técnica, aos recorrentes; e
e)  encaminhar os autos à Serur, para análise de mérito dos recursos interpostos por Eduardo Henrique de Magalhaes Melo e pelo Instituto Latino Americano de Tecnologia em Educação e Ciências - Ilatec, após a adoção da medida especificada na alínea "c" supra.
1. Processo TC-Processo 004.941/2018-7 (TOMADA DE CONTAS ESPECIAL) 
	1.1. Responsáveis: Eduardo Henrique de Magalhaes Melo (XXX.592.694-XX) ; Instituto Latino Americano de Tecnologia em Educação e Ciências - Ilatec (00.768.913/0001-52) .
	1.2. Recorrentes: Luiz Gonzaga de Carvalho Pires (XXX.698.834-XX) ; Instituto Latino Americano de Tecnologia Em Educação e Ciências - Ilatec (00.768.913/0001-52) ; Eduardo Henrique de Magalhaes Melo (XXX.592.694-XX) .
	1.3. Órgão/Entidade: Entidades/órgãos do Governo do Estado de Pernambuco.
	1.4. Relator: Ministro Vital do Rêgo.
	1.5. Representante do Ministério Público: Procurador Marinus Eduardo De Vries Marsico.
	1.6. Relator da deliberação recorrida: Ministro Bruno Dantas
	1.7. Unidade Técnica: Secretaria de Recursos (Serur) .
	1.8. Representação legal: Leonardo Lustosa de Avellar (OAB/PE 21.959) ; Ana Luiza Duarte Pires de Castro (OAB/PE 20.623) e outros. 
	1.9. Determinações/Recomendações/Orientações: não há.

Primeira Câmara

Eduardo Henrique de Magalhaes Melo (XXX.592.694-XX); Instituto Latino Americano de Tecnologia em Educação e Ciências - Ilatec (00.768.913/0001-52).

ACORDAO-COMPLETO-2538526

Acórdão 3179/2022 - Primeira Câmara

ACORDAO-COMPLETO-2530117

Acórdão 2529/2022 - Primeira Câmara

VITAL DO RÊGO

Ministro Bruno Dantas

Leonardo Lustosa de Avellar (OAB/PE 21.959); Ana Luiza Duarte Pires de Castro (OAB/PE 20.623) e outros.

Procurador Marinus Eduardo De Vries Marsico.

TOMADA DE CONTAS ESPECIAL (TCE)

Secretaria de Recursos (Serur).